【裁判字號】    98,審抗,235
【裁判日期】    980921
【裁判案由】    本票裁定
【裁判全文】
臺灣臺北地方法院民事裁定             98年度審抗字第235號
抗  告  人  絕色影城股份有限公司
兼法定代理  甲○○
人
代  理  人  乙○○
相  對  人  國寶人壽保險股份有限公司
法定代理人  丙○○
上列當事人間聲請本票裁定事件，對於民國98年7月9日本院98年
度司票字第14868號裁定提起抗告，本院裁定如下：
    主  文
抗告駁回。
抗告費用新臺幣壹仟元由抗告人負擔。
    理  由
一、相對人於原審聲請意旨略以：伊執有抗告人於民國94年4月
    12日簽發，票面金額新臺幣（下同）172,125,000元，付款
    地未載，利息未約定，到期日為98年3月5日，並免除作成拒
    絕證書之本票一紙（下稱系爭本票），經伊於提示後僅支付
    其中部分外，其餘163,293,267元未獲受償，爰依票據法第
    123條規定，聲請裁定就上開未付票款本息准許強制執行等
    語。原審就系爭本票中之163,293,267元及自98年3月5日起
    至清償日止，按年利率6％之法定利息，裁定准許強制執行
    在案。
二、抗告意旨略以：按票據法第13條規定，票據債務人不得以自
    己名義與發票人或執票人之前手所存抗辯之事由對抗執票人
    。但執票人取得票據出於惡意者，不在此限。次按最高法院
    27年度滬上字第97號判例：「票據行為為不要因行為，茍執
    票人之取得票據並非出於惡意或詐欺，故不因票據行為原因
    之無效而受影響，惟票據債務人，以自己與執票人間所存抗
    辯之事由對抗執票人，仍非法所不許，此觀票據法第十條之
    規定即可明瞭。」，本件抗告人與相對人間之債權債務關係
    非比單純，爰依據雙方間之原因關係提起本件抗告。況相對
    人已就同一債權向本院民事庭聲請核發支付命令，經抗告人
    聲明異議後已分案98年度審重訴字第681號受理在案，顯就
    同一筆債權為重複之請求，自不應准許，故請求廢棄原裁定
    云云。
三、經查，相對人主張之事實，業據提出本票一紙為證，且為抗
    告人所不爭執，原審就系爭本票為形式上之審查，認其已具
    備本票各記載事項合於票據法第120條規定，屬有效之本票
    ，乃裁定准許強制執行，並無不合。抗告人所稱與相對人存
    有抗辯事由等情縱屬實在，亦係實體法上之爭執，應由抗告
    人提起確認之訴，以資解決，不得於非訟事件程序中為此爭
    執，抗告法院亦不得予以審究。又按，執票人向本票發票人
    行使追索權時，得聲請法院裁定後強制執行，票據法第123
    條定有明文。執票人依前揭票據法規定，聲請法院裁定許可
    對發票人強制執行，係屬非訟事件，此項聲請之裁定僅審查
    強制執行許可與否，並無確定實體上法律關係存否之效力，
    故相對人就同一債權如認有必要取得有實體確定力之執行名
    義時，自得另行起訴或聲請法院發給支付命令以求得較為周
    延之權利保護，此有最高法院57 年台抗字第76號、56年台
    抗字第714號判例可資參照。惟前揭兩種執行名義聲請強制
    執行之金額總和，若逾越債權金額，債務人自可於執行程序
    中聲明異議，抑或提起債務人異議之訴以謀救濟，本件相對
    人就前開法律上所賦予之兩種權利併同行使，於法核無違誤
    ，抗告人執前揭等情詞指摘原裁定不當，求予廢棄，尚無理
    由，應予駁回，爰裁定如主文。
四、據上論結，本件抗告為無理由，爰依非訟事件法第46條、第
    21條第2項、第24條第1項，民事訴訟法第495條之1第1項、
    第449條第1項，裁定如主文。
中    華    民    國    98    年     9     月    21   日
                  民事第六庭  審判長法  官  朱漢寶
                                    法  官  傅中樂
                                    法  官  張瑜鳳
以上正本係照原本作成。
本裁定不得再抗告。
中    華    民    國    98    年     9     月    21   日
                                    書記官  羅元秀


司法院資訊處製作；財團法人民間司法改革基金會備份。
